臺北高等行政法院裁定
110年度交上字第332號
上  訴  人  王屹田                               
被 上訴 人  新北市政府交通事件裁決處
                    新北市板橋區中山路1段143號2樓
代  表  人  李忠台（處長）

上列當事人間交通裁決事件，上訴人對於中華民國110年8月24日
臺灣新北地方法院110年度交字第391號行政訴訟判決，提起上訴
，本院裁定如下：
　　主  文
上訴駁回。
上訴審訴訟費用新臺幣柒佰伍拾元由上訴人負擔。
    理  由
一、按對於交通裁決事件之判決提起上訴，非以其違背法令為理
    由，不得為之，且應於上訴理由中表明原判決所違背之法令
    及其具體內容之事由，或表明依訴訟資料可認為原判決有違
    背法令之具體事實之事由，行政訴訟法第237條之9第2項準
    用第235條第2項及第236條之1規定甚明。是對於地方法院交
    通裁決事件之判決上訴，非以其違背法令，且於上訴理由中
    表明上開事由之一者，即屬不應准許，自應認為不合法而駁
    回之。又依同法第237條之9第2項準用第236條之2第3項、第
    243條第1項規定，判決不適用法規或適用不當者，為違背法
    令；而判決有第243條第2項所列各款情形之一者，為當然違
    背法令。故當事人對於地方法院交通裁決事件之判決上訴，
    如依行政訴訟法第237條之9第2項準用第236條之2第3項、第
    243條第1項規定，以判決有不適用法規或適用不當為理由時
    ，其上訴狀或理由書應表明原判決所違背之法令及其具體內
    容；若係成文法以外之法則，應揭示該法則之旨趣，倘為司
    法院解釋，則為揭示該解釋之字號或其內容。如以行政訴訟
    法第237條之9第2項準用第236條之2第3項、第243條第2項所
    列各款情形為理由時，其上訴狀或理由書，應揭示合於該條
    項各款之事實。上訴狀或理由書如未依此項方法表明者，即
    難認為已對交通裁決事件之判決之違背法令有具體之指摘，
    其上訴自難認為合法。
二、上訴人於民國109年8月5日下午3時10分許，駕駛其所有之車
    牌號碼000-0000號普通重型機車（下稱系爭機車），臨時停
    車於臺北市○○區○○○路0段00巷00號旁之地面劃設有紅色實線
    處。嗣上訴人起駛前，未讓行進中之車輛優先通行，系爭機
    車之右前車頭乃與後方直行而來之車牌號碼000-0000號營業
    小客車（下稱系爭車輛）左前車頭發生碰撞。經臺北市政府
    警察局中山分局（下稱中山分局）交通分隊警員獲報到場處
    理後，認上訴人有「在設有禁止臨時停車標線處所臨時停車
    」、「起駛前，不讓行進中之車輛優先通行」等違規事實，
    乃於109年9月14日分別填製臺北市政府警察局掌電字第A03Z
    DU601號、第A03ZDU600號舉發違反道路交通管理事件通知單
    （下稱舉發通知單）予以舉發。其後，經被上訴人審認上訴
    人違規行為屬實，遂依道路交通管理處罰條例（下稱處罰條
    例）第55條第1項第3款及處罰條例第45條第1項第10款、第6
    3條第1項第1款及違反道路交通管理事件統一裁罰基準表等
    規定，以如附表所示之裁處書（下稱原處分）裁罰上訴人。
    上訴人不服原處分，向臺灣新北地方法院提起行政訴訟，經
    該院以110年度交字第391號行政訴訟判決駁回，上訴人仍有
    不服，遂提起本件上訴。
三、上訴意旨略以：
（一）中山分局交通分隊不應在道路交通事故初步分析研判表認
      定上訴人有肇事責任，上訴人於交通事故當下並無故意或
      過失。行車紀錄器影像中上訴人一直都是在4公尺寬單向
      單行道路行駛，並未有「停放在劃有紅線路段停車」、「
      紅線起駛前，不讓行進中車輛先行」或「路邊停車起駛前
      ，不讓行進中車輛先行」的狀況。
（二）事發地點有多台警用路口監視器，警方卻只採用系爭車輛
      的行車記錄器，且處理員警阻止上訴人澄清在影像開始前
      ，已經有花3秒著安全帽、2秒查看右後方無來車，3秒插
      鑰匙、轉動並點火，行進移動前，1秒去除側邊斜架，再
      往右後看2秒，充分查看後方無來車，才將已經啓動車輛
      進行起駛之陳述。但上訴人是一直騎車在移動，直到發生
      交通事故，才依員警指示將系爭機車移往路旁紅線路段，
      且在員警拍照時，員警亦告知系爭機車在紅線路段不用移
      動，員警卻指上訴人於禁止臨時停車處所停車，有違信賴
      保護原則。
（三）本件交通事故地點應為臺北市○○○路0段00巷單線單行道後
      段4公尺寬巷道之巷弄內，依交通部路政司110年1月11日
      路臺監字第10900034370號函，4公尺寬巷道之繪有人行道
      標線之單行巷弄內，後方來車應於前車後方依序行駛。系
      爭車輛應注意前車動向及禮讓前車，卻以違法方式硬從機
      車右側人行道超車，也未提早示警或提醒前車，且系爭車
      輛不可行駛於綠色人行道，卻駛入綠色人行道肇事，依系
      爭車輛及系爭機車車損位置，系爭車輛應負全部肇事責任
      。原審未查明事實真偽，即認上訴人於原審所主張於行駛
      後8至10秒始遭系爭車輛擦撞乙節並不可採，自有違誤。
      　　
（四）被上訴人認為員警繪製之現場圖有錯誤，方同意再送上訴
      人的第2次申訴書給中山分局交通分隊重新審査，然承辦
      員警未認列該處正確位址。又本件交通事故發生於上訴人
      起駛已14秒以上，與地面劃設紅線爲禁止臨時停車區無涉
      。本件是系爭車輛於單線單行道未禮讓前車、未注意前車
      、未保安全車距、自前車右側人行道未依軌道行駛超車，
      原審不應該以初步分析研判表等件資料爲證，因爲初步分
      析研判表所依據中山分局交通分隊員警現場圖系爭車輛只
      有右前輪行駛人行道，不一定會有肇事責任，但事實上，
      系爭車輛已經全部行駛於人行道，一定會有未依軌道行駛
      之肇事責任。且員警應就有利及不利的證據一併蒐集，不
      可以只蒐集對上訴人不利的證據，故員警所製作的初步分
      析研判表難認為真，原審不可引用錯誤的初步分析研判表
      推斷認定系爭機車有肇事責任。
（五）聲明：
    1.原判決廢棄。
    2.原處分撤銷。
    3.如附表編號一所示裁處書部分撤銷或如附表編號二所示裁
      處書部分撤銷。　　　
    4.第一、二審訴訟費用均由被上訴人負擔。
四、經查，原審已依憑舉發通知單、原處分、上訴人新北市政府
    交通事件裁決處交通違規案件陳述書、臺北市政府警察局A3
    類交通事故調查紀錄表、臺北市政府警察局道路交通事故照
    片黏貼紀錄表、行車紀錄器錄影擷取畫面19張等證據資料，
    認定上訴人確有「在設有禁止臨時停車標線處所臨時停車」
    、「起駛前，不讓行進中之車輛優先通行」等違規行為，故
    原處分依處罰條例第55條第1項第3款及處罰條例第45條第1
    項第10款、第63條第1項（第1款）及違反道路交通管理事件
    統一裁罰基準表等規定，裁處上訴人罰鍰合計新臺幣（下同
    ）900元，並記違規點數1點，於法有據等情，並已於原判決
    中詳為論斷適用法條、違規事實、心證形成之理由、上訴人
    主張不可採之理由，以及證據採納之取捨。上訴人雖以前揭
    理由提起上訴，惟細繹上訴人前揭上訴理由無非係陳述對原
    處分不服之理由及重申於原審之主張，並以歧異之見解指摘
    原審認定事實、適用法律之職權行使為不當，並就其於原審
    已提出而經原判決審酌論斷且指駁不採之理由復執陳詞，自
    難認上訴人對原判決之如何違背法令已有具體之指摘。揆諸
    首揭規定及說明，應認其上訴為不合法，應予駁回。
五、交通裁決事件之上訴，行政法院為訴訟費用之裁判時，應確
    定其費用額，此觀行政訴訟法第237條之9第2項準用第237條
    之8第1項規定甚明。本件上訴人對於交通裁決事件之上訴，
    既經駁回，則上訴審訴訟費用750元（上訴裁判費）自應由
    上訴人負擔，故併予確定如主文第二項所示。
六、據上論結，本件上訴為不合法，依行政訴訟法第237條之8第
    1項、第237條之9第2項、第236條之2第3項、第249條第1項
    前段、第104條，民事訴訟法第95條、第78條，裁定如主文
    。　　
中　　華　　民　　國　　110 　年　　11　　月　　25　　日
　　　　　　　　　臺北高等行政法院第三庭
                        　　審判長法  官　楊得君　
                           　　　 法  官　周泰德　
                          　 　　 法  官　彭康凡　
上為正本係照原本作成。
不得抗告。
中　　華　　民　　國　　110 　年　　11　　月　　25　　日
                                  書記官  陳可欣
附表
編號 裁處書名稱 裁罰依據 裁罰內容 一 110年7月9日新北裁催字第48-A03ZDU601號違反道路交通管理事件裁決書 處罰條例第55條第1項第3款 罰鍰300元 二 110年4月15日新北裁催字第48-A03ZDU600號違反道路交通管理事件裁決書 處罰條例第45條第1項第10款、第63條第1項（第1款）及違反道路交通管理事件統一裁罰基準表 罰鍰600元，並記違規點數1點。